【裁判字號】    92,訴,127
【裁判日期】    920410
【裁判案由】    毒品危害防制條例
【裁判全文】
臺灣士林地方法院刑事判決                          九十二年度訴字第一二七號
    公  訴  人  臺灣士林地方法院檢察署檢察官
    被      告  甲○○
右列被告因違反毒品危害防制條例案件，經檢察官提起公訴（九十一年度毒偵緝字第
一八六號、九十二年度毒偵字第六○號號），本院判決如左：
    主  文
甲○○連續施用第一級毒品，處有期徒刑捌月。扣案第一級毒品海洛因貳包（其中壹
包淨重零點零貳公克；另壹包淨重零點壹零公克）均沒收銷燬之。
    事  實
一、甲○○前有多次施用毒品前科紀錄，曾於民國七十一年間因違反肅清煙毒條例案
    件，經臺灣高等法院判處無期徒刑，褫奪公權終身，嗣減為有期徒刑十六年十月
    ，褫奪公權十年，於八十年七月三十一日假釋出獄；又於八十一年間因違反肅清
    煙毒條例案件，經臺灣高等法院以八十一年度上訴字第三五九七號判處有期徒刑
    三年六月確定，經撤銷前開假釋，接續執行殘刑七年二月十三日，至八十四年九
    月三十日假釋出獄，交付保護管束，刑期應至九十一年九月七日始屆滿。詎其仍
    不知悔悟，於假釋期間，明知海洛因為第一級毒品，猶於不詳時地施用第一級毒
    品海洛因，經依本院八十八年度毒聲字第一七○三號裁定送觀察、勒戒後，認無
    繼續施用毒品傾向，由臺灣士林地方法院檢察署檢察官於八十八年十二月二十九
    日以八十八年度毒偵字第一○八七號為不起訴處分確定。詎其仍不知悔改，復基
    於概括犯意，於八十九年六、七月間某日起至九十年十月底某日止，連續在臺北
    市○○區○○街一二三之三號住處，以注射針筒施打於手臂處血管之方式，施用
    第一級毒品海洛因多次，嗣分別於九十年一月十五日、十一月八日，在臺北市○
    ○區○○街一段四十六巷二十五號前、臺北市大同區○○○路一一八巷內，為警
    查獲，並扣得第一級毒品海洛因各一包（其中一包淨重○‧○二公克；另一包淨
    重○‧一○公克），經採集其尿液送驗呈嗎啡陽性反應始獲悉上情，並經依本院
    以九十年度毒聲字第八一九號裁定送臺灣士林看守所附設勒戒處所觀察勒戒後，
    認有繼續施用毒品傾向。
二、案經臺北市政府警察局大同分局、中正第一分局分別報請臺灣士林地方法院檢察
    署檢察官偵查起訴。
    理  由
一、右揭犯罪事實，業據被告甲○○坦承不諱，而其為警查獲後所採集之尿液經送臺
    北市立療養院及臺灣尖端先進生技醫藥股份有限公司濫用藥物檢驗中心檢驗結果
    ，均呈嗎啡陽性反應，有臺北市立療養院九十年一月十九日、九十年五月二日、
    九十一年十一月十三日煙毒尿液檢驗報告書及臺灣尖端先進生技醫藥股份有限公
    司濫用藥物檢驗中心九十一年十二月二十三日濫用藥物檢驗報告各一份在卷可稽
    ，並有扣案之第一級毒品海洛因共二包（其中一包淨重○‧○二公克；另一包淨
    重○‧一○公克）可資佐證，且上開扣案毒品經送法務部調查局鑑驗結果，認送
    驗可疑白粉均含有第一級毒品海洛因成分，有該局九十年十一月一日陸(一)字第
    ○四○○○二八一四號、九十一年十二月十八日調科壹字第○四○○○三一四八
    號鑑定通知書各一份在卷可按，足見其自白與事實相符，堪予採信。又被告前因
    違反毒品危害防制條例案件，經本院以八十八年度毒聲字第一七○三號裁定送觀
    察、勒戒後，認無繼續施用毒品傾向，而由臺灣士林地方法院檢察署檢察官於八
    十八年十二月二十九日以八十八年度毒偵字第一○八七號為不起訴處分確定，有
    各該裁定書及不起訴處分書存卷足參，被告於五年內再犯毒品危害防制條例第十
    條第一項之施用毒品罪，經本院以九十年度毒聲字第八一九號裁定送觀察、勒戒
    後，認有繼續施用毒品傾向，亦有本院九十年度毒聲字第八一九號裁定及臺灣士
    林看守所九十二年一月八日士所戒字第○九二○○○○○八四號函送之證明書一
    份附卷足憑，本件事證明確，其犯行洵堪認定，應依法論科。
二、核被告所為，係犯毒品危害防制條例第十條第一項施用第一級毒品罪。被告因施
    用第一級毒品海洛因而持有第一級毒品海洛因，其持有之低度行為為施用之高度
    行為所吸收，不另論罪。其先後多次施用第一級毒品犯行，時間密接，方法相同
    ，觸犯構成要件相同之罪，顯係基於概括犯意為之，為連續犯，應依刑法第五十
    六條之規定，以一罪論，並加重其刑。爰審酌被告前有多次施用毒品犯行，屢經
    判刑及觀察、勒戒等，均無法戒除其毒癮，顯見其無戒絕之決心，其犯罪之動機
    、目的、手段、所生危害非鉅，及犯罪後坦承犯行，尚知悔悟等一切情狀，量處
    如主文所示之刑。至扣案查獲之第一級毒品海洛因共二包（其中一包淨重○‧○
    二公克；另一包淨重○‧一○公克），屬違禁物，不問屬於犯人與否，應依同條
    例第十八條第一項之規定，沒收銷燬之。
據上論斷，應依刑事訴訟法第二百九十九條第一項前段，毒品危害防制條例第十條第
一項、第十八條第一項，刑法第十一條、第五十六條，判決如主文。
本案經檢察官簡靜玉到庭執行職務
中      華      民      國    九十二    年      四      月      十      日
                                    臺灣士林地方法院刑事第二庭
            法  官  李  昆  霖
右正本證明與原本無異。
如不服本判決，應於判決送達後十日內，向本院提出上訴狀。
                                        書記官  李  佩  真
中      華      民      國    九十二    年      四      月     十五     日
附錄本判決論罪科刑依據之法條：
毒品危害防制條例第十條第一項：
  施用第一級毒品者，處六月以上五年以下有期徒刑。
毒品危害防制條例第十八條第一項：
  查獲之毒品及專供製造或施用毒品之器具，不問屬於犯人與否，均沒收銷燬之。但
  合於醫藥或研究之用者，得不予銷燬。


司法院資訊處製作；財團法人民間司法改革基金會備份。
